ACORDAO-COMPLETO-2581656

ACÓRDÃO 2861/2023 ATA 10/2023 - SEGUNDA CÂMARA

VISTOS, relatados e discutidos estes autos em que se analisa ato de alteração de aposentadoria deferida pelo extinto Ministério da Ciência, Tecnologia, Inovações e Comunicações (atual Ministério da Ciência, Tecnologia e Inovação) em benefício do Sr. Fran Garcia de Aquino Filho.
ACORDAM os Ministros do Tribunal de Contas da União, reunidos em Sessão da 2ª Câmara, ante as razões expostas pelo Relator, e com fulcro nos incisos III e IX do art. 71 da Constituição Federal e nos arts. 1º, inciso V, e 39, inciso II, da Lei 8.443/1992, c/c o art. 259, inciso II, do Regimento Interno/TCU, em:
9.1. considerar legal a alteração de aposentadoria em favor do Sr. Fran Garcia de Aquino Filho, concedendo registro ao correspondente ato; e
9.2. determinar ao Ministério da Ciência, Tecnologia e Inovação, no prazo de 15 (quinze) dias a contar da ciência deste Acórdão, que dê ciência do inteiro teor desta Deliberação ao interessado, encaminhando a este Tribunal, no prazo de 30 (trinta) dias, comprovante da referida ciência.

Autos em que se analisa ato de alteração de aposentadoria deferida pelo extinto Ministério da Ciência, Tecnologia, Inovações e Comunicações em benefício do Sr. Fran Garcia de Aquino Filho.

Segunda Câmara

Ministério da Ciência, Tecnologia, Inovações e Comunicações (extinto).

3. Interessado: Fran Garcia de Aquino Filho (XXX.594.823-XX).

13.1. Ministros presentes: Vital do Rêgo (Presidente), Augusto Nardes, Aroldo Cedraz e Antonio Anastasia.
13.2. Ministro-Substituto presente: Marcos Bemquerer Costa (Relator).

MARCOS BEMQUERER

Trata-se de ato de alteração de aposentadoria deferida pelo extinto Ministério da Ciência, Tecnologia, Inovações e Comunicações em benefício do Sr. Fran Garcia de Aquino Filho.
2.	 A antiga Secretaria de Fiscalização de Integridade de Atos e Pagamentos de Pessoal e de Benefícios Sociais - Sefip, atual Unidade de Auditoria Especializada em Pessoal (AudPessoal) , analisou o processo, concluindo haver irregularidade na concessão, conforme a instrução inserta à peça 5, assim vazada: 
"9. Ato: 125695/2019 - Alteração - Interessado: FRAN GARCIA DE AQUINO FILHO - CPF: XXX.594.823-XX
9.1. Parecer do Controle Interno: considerar o ato ilegal. Justificativa: trata-se de ato de alteração de concessão de aposentadoria inicial para a integralização dos proventos, nos termos do artigo 190 da Lei 8.112/90, sendo que o servidor já se encontrava aposentado voluntariamente de acordo com os fundamentos legais do art. 186, III, c, da Lei 8.112/90, desde 07.04.1997.  
9.2. Constatações e análises: 
9.2.1. Ato com anexo do tipo laudo médico (número do laudo: 0.131.041/2019) .
a.	Justificativa do Gestor de Pessoal: não há. Verificação efetuada no âmbito do TCU.
b.	Análise do Controle Interno: não há. Verificação efetuada no âmbito do TCU.
c.	Análise da Equipe Técnica: legal.
É legal a concessão da vantagem do art. 190 da Lei n. 8.112/1990, desde que não seja modificado o fundamento legal de aposentadoria.
No caso concreto, foi anexado Laudo Médico que comprova o atendimento aos requisitos da citada vantagem.
9.2.2. Houve o registro de pelo menos uma rubrica com denominação para análise pelo TCU = vantagem de caráter pessoal (82107 - VPNI ART.62-A LEI 8112/90 - AP - Vantagem de caráter pessoal - VPNI art. 62-A Lei 8.112/90) - R$ 991,72.
a.	Justificativa do Gestor de Pessoal: não há. Verificação efetuada no âmbito do TCU.
b.	Análise do Controle Interno: não há. Verificação efetuada no âmbito do TCU.
c.	Análise da Equipe Técnica: legal.
A concessão da vantagem de quintos ou décimos está em consonância com a jurisprudência deste Tribunal e os critérios das Leis 8.911/1994 e 9.624/1998 (os períodos anteriores a 8/4/1998 são suficientes para a incorporação da vantagem de quintos) .
9.2.3. Houve o registro de pelo menos uma rubrica com 'Denominação para análise pelo TCU = Vantagem de caráter pessoal (00173 - OPCÃO FUNÇÃO - APOSENTADO - vantagem de caráter pessoal - incorporação de opção de função) - R$ 2.064,45.
a.	Justificativa do Gestor de Pessoal: Não há. Verificação efetuada no âmbito do TCU.
b.	Análise do Controle Interno: não há. Verificação efetuada no âmbito do TCU.
c.	Análise da Equipe Técnica: ilegal.
É ilegal a concessão cumulativa das vantagens de quintos e opção, situação vedada pelo art. 193, § 2º, da Lei 8.112/1990 e art. 7º, parágrafo único, da Lei 9.624/1998.
No âmbito do Acórdão 2988/2018-TCU-Plenário (Ministra Relatora Ana Arraes) , este Tribunal deixou assente de que os servidores que tenham satisfeito os pressupostos temporais no art. 193 da Lei 8.112/1990 e os requisitos para aposentadoria até 18/1/1995, podem acrescer aos proventos de inatividade, deferidos com base na remuneração do cargo efetivo, o valor da função de confiança ou a vantagem dos quintos/décimos/VPNI, de forma não cumulativa, em razão da vedação contida no § 2º do próprio art. 193 da Lei 8.112/1990.
Nesse caso, por ser menos vantajosa, será determinada a exclusão da vantagem de quintos/décimos.
 (...) 
PROPOSTA DE ENCAMINHAMENTO
11. Ante o exposto, com fundamento no art. 71, inciso III, da Constituição Federal, no art. 1º, inciso V, e art. 39, incisos I e II, da Lei 8.443/1992, no art. 260 do Regimento Interno do Tribunal de Contas da União, propõe-se: 
11.1. considerar ILEGAL e recusar registro do ato de Aposentadoria 125695/2019 - alteração de FRAN GARCIA DE AQUINO FILHO do quadro de pessoal do Ministério da Ciência, Tecnologia, Inovações e Comunicações (extinto) , com base nos arts. 71, inciso III, da Constituição Federal, 1º, inciso V, e 39, inciso II, da Lei 8.443/1992 e 260, § 1º, do Regimento Interno;
11.2. com fulcro no art. 262, caput, do Regimento Interno deste Tribunal, determinar ao Ministério da Ciência, Tecnologia, Inovações e Comunicações (extinto) que: 
11.2.1. dê ciência, no prazo de quinze dias, contados da notificação, do inteiro teor desta deliberação ao interessado, alertando-o de que o efeito suspensivo proveniente da interposição de eventuais recursos junto ao TCU não o exime da devolução dos valores percebidos indevidamente, caso o recurso não seja provido;
11.2.2. promova a exclusão, no prazo 15 (quinze) dias, contados a partir da ciência desta deliberação, sujeitando-se a autoridade administrativa omissa à responsabilidade solidária, da rubrica apontada em face de manifesta ilegalidade, uma vez que o seu pagamento não encontra respaldo na jurisprudência deste Tribunal;
11.2.3. dispense a devolução dos valores indevidamente recebidos de boa-fé até a data da ciência do acórdão que vier a ser proferido, com base no Enunciado 106 da Súmula da Jurisprudência do TCU; e
11.2.4. no prazo de trinta dias, contados da ciência da decisão, envie a este Tribunal documentos comprobatórios de que o interessado cujo ato foi impugnado está ciente do julgamento deste Tribunal."
3.	O escalão dirigente da unidade técnica alinhou-se ao exame e ao encaminhamento sugeridos pela instrução acima reproduzida (peça 6) . 
4.	Por sua vez, o Ministério Público de Contas, representado pela Procuradora-Geral Cristina Machado da Costa e Silva, divergiu dessa proposta, com base nos seguintes fundamentos (peça 7) :
"4. A cumulação de quintos com opção de função é matéria que já envolveu intensos debates na Corte de Contas, iniciando-se com a Decisão Plenária n.º 481/1996, a qual reconheceu o direito de carrear para a inatividade a opção de função aos servidores que tenham incorporado pelo menos um quinto da referida função. Posteriormente, adveio a Decisão Plenária n.º 844/2001, a qual declarou a nulidade da Decisão n.º 481/1996 - Plenário - e fixou entendimento sobre a impossibilidade de pagamento cumulativo da opção e de quintos, além de determinar a revisão dos atos que concederam a opção de função na inatividade (item 8.5 da Decisão Plenária n.º 844/2001) . 
5. Contra a Decisão n.º 844/2001 - Plenário - foram interpostos pedidos de reexame, analisados pela Decisão Plenária n.º 565/1997 e, em relação a esta deliberação, foram apresentados embargos de declaração, os quais foram analisados pelo Acórdão 2076/2005-TCU-Plenário, e em seu item 9.3.2 modulou os efeitos da Decisão n.º 844/2001, no sentido de que: 
'9.3.1. é assegurada na aposentadoria a vantagem decorrente da opção, prevista no art. 2º da Lei nº 8.911/94, aos servidores que, até a data de 18 de janeiro de 1995, tenham satisfeito os pressupostos temporais estabelecidos no art. 193 da Lei 8.112/90, ainda que sem os requisitos para aposentação em qualquer modalidade; 
9.3.2. em atenção aos princípios da segurança jurídica, da boa-fé e da isonomia, a determinação constante do item 8.5 da Decisão nº 844/2001 - Plenário - TCU, com a redação dada por este Acórdão, não se aplica aos atos de aposentadoria expedidos com base no entendimento decorrente das Decisões nº s 481/1997 - Plenário e 565/1997 - Plenário, e já publicados no órgão de imprensa oficial até a data da publicação da Decisão nº 844/2001 - Plenário (DOU de 25/10/2001) '; 
6. Recentemente, foi exarado o Acórdão n.º 1.599/2019, por meio do qual o Pleno trouxe nova posição sobre a parcela de opção de função na inatividade e decidiu, no item 9.4 da deliberação: '9.4. firmar entendimento de que é vedado o pagamento das vantagens oriundas do art. 193 da Lei 8.112/1990, inclusive o pagamento parcial da remuneração do cargo em comissão ('opção') , aos servidores que implementaram os requisitos de aposentadoria após 16/12/1998, data de publicação da Emenda Constitucional 20, que limitou o valor dos proventos à remuneração do cargo efetivo no qual se deu a aposentadoria'. 
7. Por fim, citamos o Acórdão 565/2021-TCU-Plenário, que reafirmou o entendimento fixado pelo Acórdão 1599/2019-TCU-Plenário, quanto à impossibilidade de pagamento da parcela de opção de função na inatividade para os servidores que tenham implementado os requisitos para aposentadoria após 15/12/1998, data do advento da Emenda Constitucional n.º 20/1998, além de haver feito as seguintes determinações aos órgãos da administração federal:
'9.2. determinar aos órgãos da Administração Pública Federal direta, autárquica ou fundacional, com fundamento no art. 43, I, da Lei 8.443/1992, c/c o art. 250, inciso II do Regimento Interno do TCU, que: 
9.2.1. no prazo de 15 (quinze) dias, iniciem os procedimentos para identificação dos casos e promovam a oitiva de todos os aposentados e pensionistas que se encontrem na situação descrita neste processo, com vistas à regularização, no prazo de 180 (cento e oitenta) dias, do pagamento da vantagem denominada 'opção', prevista no art. 193 da Lei 8.112/1990, que deverá adotar os seguintes parâmetros: 
9.2.1.1. o pagamento da 'opção' deverá ser suprimido, no caso dos beneficiários cujos atos de concessão foram emitidos há menos de cinco anos e se encontrem pendentes de julgamento pelo TCU; 
9.2.1.2. o pagamento da 'opção' deverá ser transformado em vantagem pessoal, a ser absorvida por quaisquer reajustes futuros, no caso dos beneficiários cujos atos de concessão foram expedidos há mais de cinco anos, desde que ainda não tenham sido julgados ou considerados tacitamente registrados pelo TCU; 
9.2.1.3. o pagamento da 'opção' deverá ser transformado em vantagem pessoal nominalmente identificada, sujeita exclusivamente ao reajuste geral dos servidores públicos federais, no caso dos beneficiários cujos atos de concessão tenham sido julgados legais ou considerados tacitamente registrados pelo TCU há mais de cinco anos'.
8. No caso concreto ora analisado, observa-se que a concessão inicial de aposentadoria do interessado ocorreu em 07/04/1997 (fl. 1 da peça n.º 3) , anteriormente ao advento da Emenda Constitucional n.º 20/1998. Ademais, foram atendidos os requisitos temporais previstos no artigo 193 da Lei n.º 8.112/1990 até 18/01/1995, com o exercício de funções comissionadas por pelo menos cinco anos ininterruptos ou dez anos interpolados (fls. 6 e 7 da peça n.º 3) . 
9. A alteração de aposentadoria ora em análise se refere apenas à integralização dos proventos do ex-servidor, inativado inicialmente de forma proporcional, e que passou a ter direito à integralidade da aposentadoria a contar de 17/06/2019, por haver sido acometido de doença especificada em lei, com incapacidade definitiva para o trabalho, conforme disposto no artigo 190 da Lei n.º 8.112/1990, cujo laudo médico foi acostado à fl. 9 da peça n.º 3, a respeito do qual não identificamos nada a se impugnar. 
10. Entendemos que o caso concreto se amolda ao entendimento firmado pelo item 9.4 do Acórdão 1599/2019-TCU-Plenário, o qual não alcança o inativo ora em análise, uma vez que seu ato concessório inicial é anterior ao advento da Emenda Constitucional n.º 20/1998. 
11. Portanto, com as devidas escusas, compreendemos que o ato de aposentadoria de peça n.º 3 está correto e deve ser registrado pela legalidade. 
12. Por todo o exposto, com as vênias de estilo por divergir do encaminhamento sugerido pela Sefip nos pareceres uniformes de peças n.ºs 5 e 6, esta representante do Ministério Público de Contas propõe ao Tribunal que considere legal e ordene o registro do ato de alteração de aposentadoria de Fran Garcia de Aquino Filho (CPF n.º XXX.594.823-XX) - peça n.º 3."	
É o Relatório.

não há.

Procuradora-Geral Cristina Machado da Costa e Silva.

PESSOAL. APOSENTADORIA. PERCEPÇÃO CUMULATIVA DA VANTAGEM DE "QUINTOS" COM A PARCELA DE "OPÇÃO DE FUNÇÃO". POSSIBILIDADE DA ACUMULAÇÃO EM FACE DO PREENCHIMENTO DOS REQUISITOS DA APOSENTADORIA ANTES DA PROMULGAÇÃO DA EMENDA CONSTITUCIONAL 20/1998. PRECEDENTES DESTA CORTE DE CONTAS. LEGALIDADE DA CONCESSÃO. REGISTRO DO ATO. DETERMINAÇÃO.

APOSENTADORIA (APOS)

Unidade de Auditoria Especializada em Pessoal (AudPessoal).

Em apreciação ato de alteração de aposentadoria deferida pelo extinto Ministério da Ciência, Tecnologia, Inovações e Comunicações (atual Ministério da Ciência, Tecnologia e Inovação) em benefício do Sr. Fran Garcia de Aquino Filho.
2.		Essa alteração se refere unicamente à modificação nos proventos do ex-servidor que foi inicialmente inativado de forma proporcional, mas que passou a ter direito à integralidade dos proventos, a contar de 17/06/2019, haja vista que foi acometido de doença especificada em lei, com incapacidade definitiva para o trabalho, nos termos do art. 190 da Lei n.º 8.112/1990, conforme atesta o Laudo Médico Pericial inserto à peça 3, p. 9.	
3.	A antiga Secretaria de Fiscalização de Integridade de Atos e Pagamentos de Pessoal e de Benefícios Sociais - Sefip, atual Unidade de Auditoria Especializada em Pessoal (AudPessoal) , analisou o processo, com a proposta de ilegalidade da concessão e negativa de registro do ato, em face do pagamento cumulativo das parcelas de "quintos" e de "opção de função", o que estaria em desacordo com o art. 193, § 2º, da Lei 8.112/1990 (peças 5 e 6) .
4.	Ao revés, o Parquet especializado sustenta que o interessado preencheu os requisitos do art. 193 da Lei 8.112/1990 antes de sua revogação e atendeu às exigências para obter aposentadoria anteriormente à publicação da Emenda Constitucional (EC) 20/1998, em alinho com os Acórdãos 2.076/2005 (rel. min. subst. Augusto Sherman) e 1.599/2019 (rel. min. Benjamin Zymler) , ambos do Plenário. Por conseguinte, o Ministério Público de Contas sugere a legalidade e o registro do ato.
5.	Compulsando os precedentes desta Casa que orientam a exegese da matéria, a legislação de regência e os documentos que integram o processo, chego à mesma conclusão do MP/TCU, como passo a explicar.
6.	A incorporação da vantagem de "quintos" decorrente do exercício de cargo ou função comissionada estava assim prevista na Lei 8.112/1990:
 "Art. 193. O servidor que tiver exercido função de direção, chefia, assessoramento, assistência ou cargo em comissão, por período de 5 (cinco) anos consecutivos, ou 10 (dez) anos interpolados, poderá aposentar-se com a gratificação da função ou remuneração do cargo em comissão, de maior valor, desde que exercido por um período mínimo de 2 (dois) anos.
§ 1° Quando o exercício da função ou cargo em comissão de maior valor não corresponder ao período de 2 (dois) anos, será incorporada a gratificação ou remuneração da função ou cargo em comissão imediatamente inferior dentre os exercidos.
§ 2° A aplicação do disposto neste artigo exclui as vantagens previstas no art. 192, bem como a incorporação de que trata o art. 62, ressalvado o direito de opção."
7.	O referido dispositivo foi revogado com a edição da Medida Provisória 831, publicada em 18/1/1995, convertida na Lei 9.527/1997. Com o advento da Lei 9.624/1998, sobreveio novo disciplinamento do tema, verbis:
"Art. 7º É assegurado o direito à vantagem de que trata a art. 193 da Lei nº 8.112, de 1990, aos servidores que, até 19 de janeiro de 1995, tenham completado todos os requisitos para obtenção de aposentadoria dentro das normas até então vigentes.
Parágrafo único. A aplicação do disposto no caput exclui a incorporação a que se referia o art. 62 e as vantagens previstas no art. 192 da Lei nº 8.112, de 1990".
8.	Acerca da parcela "opção", a Lei 8.911/1994 dispunha que:
"Art. 2º É facultado ao servidor investido em cargo em comissão ou função de direção, chefia e assessoramento, previstos nesta Lei, optar pela remuneração correspondente ao vencimento de seu cargo efetivo, acrescido de cinqüenta e cinco por cento do vencimento fixado para o cargo em comissão, ou das funções de direção, chefia e assessoramento e da gratificação de atividade pelo desempenho de função, e mais a representação mensal. 
Parágrafo único. O servidor investido em função gratificada (FG) ou de representação (GR) , ou assemelhadas, constantes do Anexo desta Lei, perceberá o valor do vencimento do cargo efetivo, acrescido da remuneração da função para a qual foi designado.
 (...) 
Art. 11. A vantagem de que trata esta Lei integra os proventos de aposentadoria e pensões."
9.	Com base nesse plexo normativo, a questão referente à percepção da rubrica "opção" foi objeto de debate no Plenário do Tribunal que, por meio do mencionado Acórdão 2.076/2005, assegurou a incorporação dessa vantagem aos proventos de aposentadoria dos servidores que, até a data de 18/1/1995, tivessem satisfeito os pressupostos temporais estabelecidos no art. 193 da Lei 8.112/1990, ainda que sem os requisitos para aposentação em qualquer modalidade.
10.	Posteriormente, a "opção" passou a ser examinada à luz da impossibilidade de que o valor da aposentadoria (ou pensão) excedesse a remuneração do servidor no cargo efetivo, por força do que estabelece o art. 40, § 2º, da Constituição Federal, com redação dada pela EC 20/1998:
"Art. 40 - Aos servidores titulares de cargos efetivos da União, dos Estados, do Distrito Federal e dos Municípios, incluídas suas autarquias e fundações, é assegurado regime de previdência de caráter contributivo, observados critérios que preservem o equilíbrio financeiro e atuarial e o disposto neste artigo. (Redação dada pela Emenda Constitucional nº 20, de 15/12/98) 
 (...) 
§ 2º Os proventos de aposentadoria e as pensões, por ocasião de sua concessão, não poderão exceder a remuneração do respectivo servidor, no cargo efetivo em que se deu a aposentadoria ou que serviu de referência para a concessão da pensão". (Redação dada pela Emenda Constitucional nº 20, de 1998) "
11.	Nesse contexto, o Plenário desta Casa apreciou a questão mediante o aludido Acórdão 1599/2019-TCU-Plenário, decidindo assentar a seguinte interpretação:
"9.4. firmar entendimento de que é vedado o pagamento das vantagens oriundas do art. 193 da Lei 8.112/1990, inclusive o pagamento parcial da remuneração do cargo em comissão ('opção') , aos servidores que implementaram os requisitos de aposentadoria após 16/12/1998, data de publicação da Emenda Constitucional 20, que limitou o valor dos proventos à remuneração do cargo efetivo no qual se deu a aposentadoria."
12.	No caso concerto, o interessado exerceu funções comissionadas por mais de cinco anos ininterruptos ou 10 anos interpolados no período compreendido entre 13/5/1981 e 7/11/1988 (peça 3, p. 5 e 6) . Ou seja, satisfez os requisitos temporais estabelecidos no então vigente art. 193 da Lei 8.112/1990 bem antes da sua revogação em 18/1/1995 (v. item 7 acima) , o que atende aos limites hermenêuticos adotados pelo Acórdão 2076/2005-TCU-Plenário. 
13.	Igualmente sobressai dos autos que a aposentadoria inicial do Sr. Fran Garcia de Aquino Filho foi concedida em 7/4/1997 (peça 3, p. 1) , anteriormente a promulgação da EC 20/1998, o que faz deferência aos comandos do Acórdão 1599/2019-TCU-Plenário, porquanto as regras referentes à fixação do caráter contributivo para o regime previdenciário estatutário e à proibição de receber proventos em montante superior à remuneração do cargo efetivo foram estabelecidas somente a partir da vigência dessa EC, em 15/12/1998, não havendo ilegalidade na percepção cumulativa dos "quintos" com a parcela de "opção" na hipótese em exame.
14.	Como se percebe, os pressupostos indicados nos precitados Acórdãos 2.076/2005 e 1.599/2019, ambos do Plenário, foram atendidos. Em consequência, o interessado faz jus ao pagamento cumulativo das vantagens de "quintos" e de "opção de função".
15.	Ressalto que essa interpretação tem aderência a outras decisões desta Corte, a exemplo dos Acórdãos 1.780/2022 (rel. min. subst. André de Carvalho) e 4.643/2021 (rel. min. Bruno Dantas) , da 2ª Câmara, que contam com o mesmo resumo de julgado colhido do acervo desta Casa de Contas mediante a ferramenta de pesquisa "jurisprudência selecionada":
"Os servidores que tenham satisfeito os pressupostos temporais estabelecidos no art. 193 da Lei 8.112/1990 até 18/1/1995 e os requisitos para aposentadoria até o advento da EC 20/1998 podem acrescer aos seus proventos de inatividade o pagamento parcial da remuneração do cargo em comissão  ('opção') , inclusive de forma cumulativa com a vantagem dos quintos/décimos/VPNI, pois a fixação do caráter contributivo para o regime previdenciário estatutário e a vedação para a percepção de proventos em montante superior à remuneração do cargo efetivo somente foram estabelecidas a partir da vigência da mencionada emenda constitucional." (grifei) 
16.	Nesse contexto, a alteração de aposentadoria deve ser considerada legal, com registro ao correspondente ato e com determinação ao órgão de origem para que comunique o interessado sobre a deliberação do Tribunal a ser adotada e, após, remeta ao Tribunal documentos comprobatórios de que o inativo foi cientificado da deliberação.
17.	Por fim, esclareço que o ato em questão deu entrada nesta Corte de Contas em 2020 (peça 3, p. 1) , não se aplicando a sistemática de "registro tácito" pelo decurso de mais de cinco anos definida no Acórdão 122/2021-TCU-Plenário (rel. min. Walton Alencar Rodrigues) , em atenção ao que foi decidido pelo STF no RE 636.553.
	Ante o exposto, manifesto-me por que seja adotada a deliberação que ora submeto a este Colegiado.
TCU, Sala das Sessões, em 18 de abril de 2022.
MARCOS BEMQUERER COSTA
Relator